臺灣桃園地方法院刑事判決           100年度審訴字第1676號
公  訴  人  臺灣桃園地方法院檢察署檢察官
被      告  藍志龍
上列被告因違反毒品危害防制條例案件，經檢察官提起公訴（10
0 年度毒偵字第1865號），被告於本院準備程序進行中，就被訴
事實為有罪之陳述，經本院告知簡式審判程序意旨，並聽取公訴
人及被告之意見後，合議庭裁定改依簡式審判程序審理，茲判決
如下：
    主      文
藍志龍施用第一級毒品，處有期徒刑陸月，如易科罰金，以新臺
幣壹仟元折算壹日，扣案之第一級毒品海洛因柒包含袋（驗餘淨
重合計壹點捌柒公克）均沒收銷燬之，使用過之注射針筒貳支、
未使用過之注射針筒支及止血橡皮條壹條均沒收；又施用第二
級毒品，處有期徒刑貳月，如易科罰金，以新臺幣壹仟元折算壹
日，扣案之第二級毒品甲基安非他命貳包含袋（驗餘淨重合計零
點零捌捌公克）均沒收銷燬之，玻璃球吸食器壹個及削尖吸管壹
支均沒收；應執行有期徒刑柒月，如易科罰金，以新臺幣壹仟元
折算壹日，扣案之第一級毒品海洛因柒包含袋（驗餘淨重合計壹
點捌柒公克）、第二級毒品甲基安非他命貳包含袋（驗餘淨重合
計零點零捌捌公克）均沒收銷燬之，使用過之注射針筒貳支、未
使用過之注射針筒支、止血橡皮條壹條、玻璃球吸食器壹個及
削尖吸管壹支均沒收。
    事實及理由
一、犯罪事實：藍志龍前於民國98年間因施用毒品案件經本院裁
    定送觀察、勒戒後，認無繼續施用毒品傾向，於98年9 月2
    日執行完畢釋放出所，並經臺灣桃園地方法院檢察署檢察官
    為不起訴處分確定。詎其仍不知戒除毒癮，復分別基於施用
    第一、二級毒品之犯意，於100 年4 月13日上午5 時許，在
    停放於桃園縣觀音鄉○○路附近之車內，先以針筒注射之方
    式施用第一級毒品海洛因1 次，再以玻璃球吸食器燒烤之方
    式施用第二級毒品甲基安非他命1 次。嗣為警於100 年4 月
    13日下午2 時30分許，在桃園縣八德市○○路○ 段493 巷28
    號前，經藍志龍同意後在其隨身攜帶之背包內扣得其所有而
    供其施用之第一級毒品海洛因7 包（驗前淨重合計1.89公克
    ，因鑑驗使用費失0.02公克，驗餘淨重合計1.87公克，含與
    毒品無法析離之包裝袋7 個）、第二級毒品甲基安非他命2
    包（驗前淨重合計0.098 公克，因鑑驗使用費失0.01公克，
    驗餘淨重合計0.088 公克，含與毒品無法析離之包裝袋2 個
    ）、其所有而供施用第一級毒品犯行所用之注射針筒2 支、
    止血橡皮條1 條與預備供施用第一級毒品犯行所用之未使用
    過之注射針筒3 支，及其所有而供施用第二級毒品犯行所用
    之玻璃球吸食器1 個、削尖吸管1 支，而悉上情。案經桃園
    縣政府警察局八德分局移請臺灣桃園地方法院檢察署檢察官
    偵查起訴。
二、證據名稱：
  (一)被告藍志龍於警詢、檢察官偵查、本院準備程序及審判中之
    自白。
  (二)桃園縣政府警察局八德分局被採尿人尿液暨毒品真實姓名與
    編號對照表及正修科技大學超微量研究科技中心尿液檢驗報
    告各1 份。
  (三)桃園縣政府警察局八德分局偵查隊搜索扣押筆錄、扣押物品
    目錄表、桃園縣政府警察局八德分局扣押物品清單、法務部
    調查局濫用藥物實驗室鑑定書及正修科技大學超微量研究科
    技中心檢驗報告各1 份，扣案之第一級毒品海洛因7 包（驗
    前淨重合計1.89公克，因鑑驗使用費失0.02公克，驗餘淨重
    合計1.87公克，含與毒品無法析離之包裝袋7 個）、第二級
    毒品甲基安非他命2 包（驗前淨重合計0.098 公克，因鑑驗
    使用費失0.01公克，驗餘淨重合計0.088 公克，含與毒品無
    法析離之包裝袋2 個）、使用過之注射針筒2 支、未使用過
    之注射針筒3 支、止血橡皮條1 條、玻璃球吸食器1 個及削
    尖吸管1 支。
  (四)臺灣高等法院被告前案紀錄表1 份。
三、附記事項：扣案之第一級毒品海洛因7 包及第二級毒品甲基
    安非他命2 包，其中包裝袋部分，依現行檢驗方式係以刮除
    方式為之，包裝袋上仍會摻殘若干毒品無法分離，自應一體
    視為毒品部分，均應依毒品危害防制條例第18條第1 項前段
    規定，宣告沒收銷燬之。至鑑驗費失之毒品部分，既已滅失
    ，爰均不另為沒收銷燬之宣告。
四、應適用之法條：刑事訴訟法第273 條之1 第1 項、第299 條
    第1 項前段、第310 條之2 、第454 條第1 項，毒品危害防
    制條例第10條第1 項、第2 項、第18條第1 項前段，刑法第
    11條、第41條第1 項前段、第8 項、第38條第1 項第2 款、
    第51條第5 款。
五、如不服本判決，得自收受送達之翌日起10日內向本院提出上
    訴狀（應附繕本），其未敘述上訴理由者，應於上訴期間屆
    滿後20日內補提理由書狀於本院，上訴於臺灣高等法院。
本案經檢察官王碩志到庭執行職務。
中    華    民    國    100   年    9     月    2     日
                  刑事庭        法  官  潘怡華
以上正本證明與原本無異。
如不服本判決應於收受判決後10日內向本院提出上訴書狀，並應
敘述具體理由。其未敘述上訴理由者，應於上訴期間屆滿後20日
內向本院補提理由書( 均須按他造當事人之人數附繕本) 「切勿
逕送上級法院」。
                                書記官  戴育萍
中    華    民    國    100   年    9     月    2     日
本案論罪科刑法條：
毒品危害防制條例第10條
施用第一級毒品者，處 6 月以上 5 年以下有期徒刑。
施用第二級毒品者，處 3 年以下有期徒刑。